【裁判字號】    97,易,248
【裁判日期】    970424
【裁判案由】    違反毒品危害防制條例
【裁判全文】
臺灣屏東地方法院刑事判決               97年度易字第248號
公  訴  人  臺灣屏東地方法院檢察署檢察官
被      告  甲○○
上列被告因毒品危害防制條例案件，經檢察官提起公訴（97年度
毒偵字第354 號），被告於準備程序進行中就被訴事實為有罪之
陳述，本院裁定進行簡式審判程序，判決如下：
    主  文
甲○○施用第二級毒品，累犯，處有期徒刑拾月。
    事  實
一、甲○○曾因施用毒品案件，於民國91年8 月12日經本院裁定
    令入戒治處所強制戒治，嗣經裁定停止戒治付保護管束，於
    92年12月11日保護管束期滿視為執行完畢。又曾犯槍砲彈藥
    刀械管制條例（2 次）、竊盜（5 次）、侵占、麻醉藥品管
    理條例（3 次）、過失傷害、公共危險及毒品危害防制條例
    （2 次）之罪，其中所犯過失傷害及公共危險罪，於91年9
    月3 日經本院判處有期徒刑3 月及1 年2 月確定，第1 次所
    犯毒品危害防制條例之罪，於92年1 月14日經本院判處有期
    徒刑6 月，如易科罰金以銀元300 元折算1 日確定，第4 次
    所犯竊盜罪，於92年2 月27日經本院判處有期徒刑1 年6 月
    確定，第5 次所犯竊盜罪，於92年1 月21日經本院判處有期
    徒刑5 月，如易科罰金以銀元300 元折算1 日確定（該5 罪
    嗣經96年減刑並定其應執行之刑為有期徒刑1年10月），第2
    次所犯槍砲彈藥易械管制條例之罪，於92年3 月31日經本院
    判處有期徒刑1 年4 月，併罰罰金新台幣10萬元，罰金如易
    服勞役以銀元300 元折算1 日確定，第2 次所犯毒品危害防
    制條例之罪，於92年4 月30日經本院判處有期徒刑10月確定
    （該2 罪所處有期徒刑部分，嗣經96年減刑並定其應執行之
    刑為有期徒刑1 年），二者接續執行，甫於96年9 月8 日執
    行完畢。詎仍不知悔改，復於前述強制戒治執行完畢後5 年
    內，基於施用第二級毒品甲基安非他命之犯意，於97年1 月
    2 日上午10時30分之前5 日內某時（不含公權力拘束自由時
    間），在屏東縣萬巒鄉○○村○○○道路旁，以將甲基安非
    他命置於玻璃球內加熱氣化後吸食之方式，施用甲基安非他
    命1 次。嗣於97年1 月2 日上午9 時10分許，在屏東縣高樹
    鄉○○村○○路60之2 號工廠，因涉嫌竊盜案件被捕，經徵
    得其同意採尿送驗，結果呈甲基安非他命陽性反應，始查悉
    上情。
二、案經屏東縣警察局里港分局報請臺灣屏東地方法院檢察署檢
    察官偵查起訴。
    理  由
一、本件被告甲○○所犯係死刑、無期徒刑或最輕本刑為3 年以
    上有期徒刑以外之罪，且非高等法院管轄第一審之案件，被
    告於準備程序進行中就被訴事實為有罪之陳述，經告知簡式
    審判程序之旨，並聽取公訴人及被告之意見後，本院認為適
    宜，依刑事訴訟法第273 條之1 第1 項規定，裁定本件進行
    簡式審判程序，合先敘明。
二、前揭施用甲基安非他命之事實，業據被告於檢察官偵查中及
    本院審理時坦承不諱，且被告於97年1 月2 日上午10時30分
    經警採尿送驗，結果呈甲基安非他命陽性反應，有毒品案件
    涉嫌人尿液採證編號姓名對照表及正修科技大學超微量研究
    科技中心檢驗報告各1 紙附卷可稽，事證明確，被告施用甲
    基安非他命之犯行，洵堪認定。又被告曾因施用毒品案件，
    於91年8 月12日經本院裁定令入戒治處所強制戒治，嗣經裁
    定停止戒治付保護管束，於92年12月11日保護管束期滿視為
    執行完畢，有臺灣高等法院被告前案紀錄表在卷可憑，被告
    於強制戒治執行完畢後5 年內，再施用甲基安非他命而犯毒
    品危害防制條例第10條第2 項之罪，依同條例第23條第2 項
    規定，自應依法論科。
三、按甲基安非他命係屬毒品危害防制條例第2 條第2 項第2 款
    所定之第二級毒品，不得非法持有或施用，被告施用甲基安
    非他命，係犯同條例第10條第2 項之施用第二級毒品罪。被
    告於施用前持有甲基安非他命之低度行為，應為其施用甲基
    安非他命之高度行為所吸收，不另論罪。被告曾犯槍砲彈藥
    刀械管制條例（2 次）、竊盜（5 次）、侵占、麻醉藥品管
    理條例（3 次）、過失傷害、公共危險及毒品危害防制條例
    （2 次）之罪，其中所犯過失傷害及公共危險罪，於91年9
    月3 日經本院判處有期徒刑3 月及1 年2 月確定，第1 次所
    犯毒品危害防制條例之罪，於92年1 月14日經本院判處有期
    徒刑6 月，如易科罰金以銀元300 元折算1 日確定，第4 次
    所犯竊盜罪，於92年2 月27日經本院判處有期徒刑1 年6 月
    確定，第5 次竊盜罪，於92年1 月21日經本院判處有期徒刑
    5 月，如易科罰金以銀元300 元折算1 日確定（該5 罪嗣經
    96年減刑並定其應執行之刑為有期徒刑1 年10月），第2 次
    所犯槍砲彈藥刀械管制條例之罪，於92年3 月31日經本院判
    處有期徒刑1 年4 月，併科罰金新臺幣10萬元，罰金如易服
    勞役以銀元300 元折算1 日確定，第2 次所犯毒品危害防制
    條例之罪，於92年4 月30日經本院判處有期徒刑10月確定，
    （該2 罪所處有期徒刑部分，嗣經96年減刑並定其應執行之
    刑為有期徒刑1 年），二者接續執行，甫於96年9 月8 日執
    行完畢，有臺灣高等法院被告前案紀錄表在卷可憑，被告受
    徒刑之執行完畢後，5 年以內故意再犯本件有期徒刑以上之
    罪，為累犯，應依法加重其刑。爰審酌於強制戒治執行完畢
    後，仍一再施用毒品，顯見未有戒絕之決心，且另有違反槍
    砲彈藥刀械管制條例、竊盜、侵占及公共危險等前科，素行
    欠佳，暨其於偵、審中坦承犯行，態度尚稱良好等一切情狀
    ，量處如主文所示之刑，以示懲儆。
據上論斷，應依刑事訴訟法第273 條之1 第1 項、第299 條第1
項前段，毒品危害防制條例第10條第2 項，刑法第11條前段、第
47條第1 項，判決如主文。
本案經檢察官陳俊宏到庭執行職務。
中    華    民    國    97    年    4     月    24    日
                  刑事第三庭    法  官  春生
以上正本證明與原本無異。
如不服本判決應於收受本判決送達後10日內向本院提出上訴書狀
，其未敘述上訴理由者，並得於提起上訴後10日內向本院補提理
由書狀（均須按他造當事人之人數附繕本）「切勿逕送上級法院
」。
中    華    民    國    97    年    4     月    24    日
                                書記官  唐淑嫻
附錄本判決論罪科刑法條：
毒品危害防制條例第10條第2項：
施用第二級毒品者，處3 年以下有期徒刑。


司法院資訊處製作；財團法人民間司法改革基金會備份。
